# 陈版您好，关于国家强基工程后续摊销的分配问题

提问人：wangvvv007 时间：2019-12-06 06:30:19
一家公司中标国家强基工程项目，使用自有资金和国家补助资金筹建了一处厂房、购置了部分设备，但该项目完工后，厂房共用生产公司的常规产品，因强基项目购置的资产基本处于闲置状态，也和公司现有产品关联度不大，关于该资产后续的折旧分摊，是计入管理费用还是产品成本（由该车间产品承担这部分折旧）？另因该设备基本不能产生现金流，是否应计提减值？公司获取的强基项目补助是在递延收益采用资产使用年限分期摊销。

回答人：chenyiwei
1 、闲置固定资产的折旧应计入管理费用。
2 、固定资产闲置是明显的减值迹象，应对其进行减值测试和计提减值准备。
具体请参考《瑞华研究 2010 ～ 2016 汇编》之 “问题 1-3-1（由与资产相关的政府补助所形成的递延收益余额在资产减值测试中的考虑）”。